windows/es.aff
SFX O Y 134
SFX O   0     me          [eií]r
SFX O   0     te          [eií]r
SFX O   0     se          [eií]r
SFX O   0     nos         [eií]r
SFX O   0     os          [eií]r
SFX O   er    yéndome     [aeo]er
SFX O   er    yéndote     [aeo]er
SFX O   er    yéndose     [aeo]er
SFX O   er    yéndonos    [aeo]er
SFX O   er    yéndoos     [aeo]er
SFX O   oder  udiéndome   oder
SFX O   oder  udiéndote   oder
SFX O   oder  udiéndose   oder
SFX O   oder  udiéndonos  oder
SFX O   oder  udiéndoos   oder
SFX O   er    éndome      añer
SFX O   er    éndote      añer
SFX O   er    éndose      añer
SFX O   er    éndonos     añer
SFX O   er    éndoos      añer
SFX O   ebir  ibiéndome   ebir
SFX O   ebir  ibiéndote   ebir
SFX O   ebir  ibiéndose   ebir
SFX O   ebir  ibiéndonos  ebir
SFX O   ebir  ibiéndoos   ebir
SFX O   ecir  iciéndome   ecir
SFX O   ecir  iciéndote   ecir
SFX O   ecir  iciéndose   ecir
SFX O   ecir  iciéndonos  ecir
SFX O   ecir  iciéndoos   ecir
SFX O   edir  idiéndome   edir
SFX O   edir  idiéndote   edir
SFX O   edir  idiéndose   edir
SFX O   edir  idiéndonos  edir
SFX O   edir  idiéndoos   edir
SFX O   egir  igiéndome   egir
SFX O   egir  igiéndote   egir
SFX O   egir  igiéndose   egir
SFX O   egir  igiéndonos  egir
SFX O   egir  igiéndoos   egir
SFX O   emir  imiéndome   emir
SFX O   emir  imiéndote   emir
SFX O   emir  imiéndose   emir
SFX O   emir  imiéndonos  emir
SFX O   emir  imiéndoos   emir
SFX O   eír   iéndome     eír
SFX O   eír   iéndote     eír
SFX O   eír   iéndose     eír
SFX O   eír   iéndonos    eír
SFX O   eír   iéndoos     eír
SFX O   eñir  iñéndome    eñir
SFX O   eñir  iñéndote    eñir
SFX O   eñir  iñéndose    eñir
SFX O   eñir  iñéndonos   eñir
SFX O   eñir  iñéndoos    eñir
SFX O   endir indiéndome  endir
SFX O   endir indiéndote  endir
SFX O   endir indiéndose  endir
SFX O   endir indiéndonos endir
SFX O   endir indiéndoos  endir
SFX O   enir  iniéndome   enir
SFX O   enir  iniéndote   enir
SFX O   enir  iniéndose   enir
SFX O   enir  iniéndonos  enir
SFX O   enir  iniéndoos   enir
SFX O   entir intiéndome  entir
SFX O   entir intiéndote  entir
SFX O   entir intiéndose  entir
SFX O   entir intiéndonos entir
SFX O   entir intiéndoos  entir
SFX O   ertir irtiéndome  ertir
SFX O   ertir irtiéndote  ertir
SFX O   ertir irtiéndose  ertir
SFX O   ertir irtiéndonos ertir
SFX O   ertir irtiéndoos  ertir
SFX O   ervir irviéndome  ervir
SFX O   ervir irviéndote  ervir
SFX O   ervir irviéndose  ervir
SFX O   ervir irviéndonos ervir
SFX O   ervir irviéndoos  ervir
SFX O   estir istiéndome  estir
SFX O   estir istiéndote  estir
SFX O   estir istiéndose  estir
SFX O   estir istiéndonos estir
SFX O   estir istiéndoos  estir
SFX O   eguir iguiéndome  eguir
SFX O   eguir iguiéndote  eguir
SFX O   eguir iguiéndose  eguir
SFX O   eguir iguiéndonos eguir
SFX O   eguir iguiéndoos  eguir
SFX O   erguir irguiéndome erguir
SFX O   erguir irguiéndote erguir
SFX O   erguir irguiéndose erguir
SFX O   erguir irguiéndonos erguir
SFX O   erguir irguiéndoos erguir
SFX O   erir  iriéndome   erir
SFX O   erir  iriéndote   erir
SFX O   erir  iriéndose   erir
SFX O   erir  iriéndonos  erir
SFX O   erir  iriéndoos   erir
SFX O   etir  itiéndome   etir
SFX O   etir  itiéndote   etir
SFX O   etir  itiéndose   etir
SFX O   etir  itiéndonos  etir
SFX O   etir  itiéndoos   etir
SFX O   ír    yéndome     oír
SFX O   ír    yéndote     oír
SFX O   ír    yéndose     oír
SFX O   ír    yéndonos    oír
SFX O   ír    yéndoos     oír
SFX O   orir  uriéndome   orir
SFX O   orir  uriéndote   orir
SFX O   orir  uriéndose   orir
SFX O   orir  uriéndonos  orir
SFX O   orir  uriéndoos   orir
SFX O   ormir urmiéndome  ormir
SFX O   ormir urmiéndote  ormir
SFX O   ormir urmiéndose  ormir
SFX O   ormir urmiéndonos ormir
SFX O   ormir urmiéndoos  ormir
SFX O   ir    yéndome     [^g]uir
SFX O   ir    yéndote     [^g]uir
SFX O   ir    yéndose     [^g]uir
SFX O   ir    yéndonos    [^g]uir
SFX O   ir    yéndoos     [^g]uir
SFX O   ir    éndome      ullir
SFX O   ir    éndote      ullir
SFX O   ir    éndose      ullir
SFX O   ir    éndonos     ullir
SFX O   ir    éndoos      ullir
SFX O   r     dme         [aeií]r
SFX O   r     dnos        [aeií]r
SFX O   r     os          [aeí]r
SFX O   ir    íos         ir
